glossing/lexicons/preverbs.lexc
LEXICON PRE-VERBS

ааӈкатык:ааӈкат INTER-V ;    ! 1) открываться; 2) открывать рот
@U.V.tv@авэръэпык:@U.V.tv@авэръэп INTER-V ;    ! одеваться
@U.V.tv@агтак:@U.V.tv@агта INTER-V ;    ! 1) заслонять; 2) ограждать
агтатык:агтат INTER-V ;    ! гнать
агтачгатык:агтачгат INTER-V ;    ! огораживать
@U.V.tv@айкоԓятык:@U.V.tv@айкоԓят INTER-V ;    ! стлать постель
@U.V.iv@аймык:@U.V.iv@ай%{ы%}м INTER-V ;    ! ходить за водой
айыԓгавык:айыԓгав INTER-V ;    ! испугаться
айыԓгатык:айыԓгат INTER-V ;    ! путагься, бояться
айыԓгычьатык:айыԓгычьат INTER-V ;    ! трусить, побаиваться
аԓпынӈатык:аԓпынӈат INTER-V ;    ! класть заплату на подошву
аԓьэӄатык:аԓьэӄат INTER-V ;    ! 1) купаться; 2) плавать
амаӄак:амаӄа INTER-V ;    ! нести ребёнка на спине
@U.V.iv@амэчатык:@U.V.iv@амэчат INTER-V ;    ! 1) закатиться (о солнце); 2) скрываться (из виду)
@U.V.iv@анӈатык:@U.V.iv@анӈат INTER-V ;    ! 1) глубоко сидеть в воде (о лодке); 2) погружаться в воду; 3) нырять
анӈытвэк:анӈытвэ INTER-V ;    ! убывать (о жидкости в сосуде)
анӈэԓёк:анӈэԓё INTER-V ;    ! волноваться (о море)
@U.V.iv@анӈэнайпык:@U.V.iv@анӈэнай%{ы%}п INTER-V ;    ! рассердиться
анӈэначьатык:анӈэначьат INTER-V ;    ! гневаться
аноԓьатык:аноԓьат INTER-V ;    ! находиться на одном месте, не кочевать в летнее время
анъяк:анъя INTER-V ;    ! 1) хвалить; 2) славить
аӈэнток:аӈэнто INTER-V ;    ! 1) признаваться 2) оправдываться; 3) удостовериваться
@U.V.iv@апаӄатԓытвак:@U.V.iv@апаӄатԓытва INTER-V ;    ! лежать ничком
аркычатык:аркычат INTER-V ;    ! наклоняться
аркычыткок:аркычытко INTER-V ;    ! качаться (о лодке, самолёте)
армаԓтатйъок:армаԓтатйъо INTER-V ;    ! завоёвывать
аройвавык:аройвав INTER-V ;    ! 1) возмужать; 2) выздороветь
@U.V.iv@арычгатык:@U.V.iv@арычгат INTER-V ;    ! ложиться на бок
@U.V.iv@арычгытвак:@U.V.iv@арычгытва INTER-V ;    ! лежать на боку
атӄавык:атӄав INTER-V ;    ! захромать
@U.V.tv@атӄатык:@U.V.tv@атӄат INTER-V ;    ! хромать
атчатык:атчат INTER-V ;    ! 1) опрокидываться 2) падать
@U.V.iv@атчык:@U.V.iv@атч INTER-V ;    ! 1) прятаться
атчысӄэвык:атчысӄэв INTER-V ;    ! пойти прятаться
атчычетык:атчычет INTER-V ;    ! играть в прятки
@U.V.iv@атчьатык:@U.V.iv@атчьат INTER-V ;    ! ложиться спать
атчьэԓяк:атчьэԓя INTER-V ;    ! чихать
атынватык:атынват INTER-V ;    ! ранить
ачыӈӈыток:ачыӈӈыто INTER-V ;    ! брать аванс
@U.V.tv@ачыӈык:@U.V.tv@ачы%{N%} INTER-V ;    ! 1) попросить сделать что-л. вдвоём (бороться и т. д.); 2) вовлекать; 3) обязывать
ачыӈыԓпынрык:ачыӈыԓпын%{ы%}р INTER-V ;    ! давать в долг
ачыӈытрэԓятык:ачыӈытрэԓят INTER-V ;    ! выплачивать (долг)
аʼёйпык:аʼёй%{ы%}п INTER-V ;    ! вдеть
аʼӄаԓьыпаак:аʼӄаԓьыпаа INTER-V ;    ! мириться
аʼԓыгатгаткок:аʼԓыгатгатко INTER-V ;    ! рубить топором
аʼԓяйпык:аʼԓяй%{ы%}п INTER-V ;    ! заржаветь
аʼԓянток:аʼԓянто INTER-V ;    ! торчать, высовываться
аʼнойпатык:аʼнойпат INTER-V ;    ! покрываться инеем
аʼныԓык:аʼныԓ INTER-V ;    ! достать убитого зверя из воды при помощи «закидушки»
аʼнэԓёк:аʼнэԓё INTER-V ;    ! удить рыбу
аʼратык:аʼрат INTER-V ;    ! надрываться, чувствовать недомогание; 2) тормозить (нарту); 3) упираться
аʼрэк:аʼрэ INTER-V ;    ! 1) задерживать, 2) снимать
@U.V.iv@аʼтчак:@U.V.iv@аʼтча INTER-V ;    ! 1) ждать
вагратык:ваграт INTER-V ;    ! стлаться (о растениях)
вайӈык:вай%{N%} INTER-V ;    ! 1) угасать (о солнечномзакате, об огне); 2) умирать*
вакоԓӄэвытвак:вакоԓӄэвытва INTER-V ;    ! сидеть на корточках
@U.V.iv@вакъок:@U.V.iv@вакъо INTER-V ;    ! садиться
вакъотвак:вакъотва INTER-V ;    ! сидеть
@U.V.tv@ваԓёмык:@U.V.tv@ваԓём INTER-V ;    ! 1) слышать; 2) понимать
@U.V.iv@ванԓяк:@U.V.iv@ванԓя INTER-V ;    ! 1) просить; 2) хотеть есть
ваӈэк:ваӈэ INTER-V ;    ! 1) шить; 2) заниматься какой-л. домашней работой
ваӈэйпык:ваӈэй%{ы%}п INTER-V ;    ! 1) кричать; 2) окликать
ваӈэԓтатык:ваӈэԓтат INTER-V ;    ! 1) суетиться; 2) быть занятым
ватапок:ватапо INTER-V ;    ! добывать ягель (об олене)
вивриткук:вивритку INTER-V ;    ! * выделывать скребком шкуру на доске
виврэԓьэтык:вивр%{Æ%}ԓь%{Æ%}т INTER-V ;    ! 1) колебаться 2) дрожать
вивтэтык:вивт%{Æ%}т INTER-V ;    ! подбивать полозья нарты костями, железной пластинкой, китовым усом
вивэтык:вив%{Æ%}т INTER-V ;    ! колыхаться
вииԓгитэк:вииԓгит%{Æ%} INTER-V ;    ! смотреть в зеркало
вииԓетык:вииԓ%{Æ%}т INTER-V ;    ! 1) отбрасывать тень 2) отражаться
виитвык:виит%{ы%}в INTER-V ;    ! притихнуть
виԓетык:виԓ%{Æ%}т INTER-V ;    ! гнить, портиться, прокисать
виԓюптык:виԓюп%{ы%}т INTER-V ;    ! делать метки на оленьих ушах («таврить» оленей)
винвэтык:винв%{Æ%}т INTER-V ;    ! оставлять след
@U.V.tv@винрэтык:@U.V.tv@винр%{Æ%}т INTER-V ;    ! помогать
винэвык:вин%{Æ%}в INTER-V ;    ! сделаться ручным (о животном)
вирик:вири INTER-V ;    ! спускаться
вириӈык:вири%{N%} INTER-V ;    ! защищать
вириӈыткук:вириӈытку INTER-V ;    ! защищаться
вирэтык:вир%{Æ%}т INTER-V ;    ! красить корой ольхи
витӄик:витӄи INTER-V ;    ! озорничать
виттэтык:витт%{Æ%}т INTER-V ;    ! 1) выскальзывать; 2) завершаться (о движении напр. льда)
витъэтык:витъ%{Æ%}т INTER-V ;    ! 1) поправлять фитиль (жирника); 2) изготовлять фитиль; 3) установить фитиль
витыԓӄивык:витыԓӄив INTER-V ;    ! вздрогнуть
@U.V.iv@витысӄычетык:@U.V.iv@витысӄычет INTER-V ;    ! неожиданно вздрогнуть
витыткук:витытку INTER-V ;    ! 1) дрожать; 2) биться в судороге
вичетык:вич INTER-V ;    ! 1) злиться; 2) нервничать
вопӄанэԓёк:вопӄанэԓё INTER-V ;    ! играть в «вопқанэлёолгын»
вторник:вторни INTER-V ;    ! вторник
вуԓвыгитэк:вуԓвыгит%{Æ%} INTER-V ;    ! коситься
вуԓвэтык:вуԓв%{Æ%}т INTER-V ;    ! становиться поперёк
вусӄэвык:вусӄ%{Æ%}в INTER-V ;    ! 1) стемнеть; 2) отчаяться (в чём-л.); 3) махнуть рукой (на что-л.)
вуутыԓек:вуутыԓ%{Æ%} INTER-V ;    ! кочевать в темноте
въайытратык:въайытрат INTER-V ;    ! стлаться (о растениях)
въарак:въара INTER-V ;    ! раздваивать
въарэнтатык:въарэнтат INTER-V ;    ! 1) раздвоиться; 2) разорвать на части
въентык:въентык INTER-V ;    ! 1) прострелить навылет; 2) проткнуть насквозь
@U.V.iv@въик:@U.V.iv@въи INTER-V ;    ! умереть
въиткук:въитку INTER-V ;    ! вымирать
въэйгыркик:въ%{Æ%}йгырки INTER-V ;    ! 1) рвать траву; 2) заготовлять сено
въэйыԓвик:въ%{Æ%}йыԓви INTER-V ;    ! косить
въюнтык:въюн%{ы%}т INTER-V ;    ! промокнуть
выегыргатык:выегыргат INTER-V ;    ! пускать фонтан (о ките)
@U.V.iv@выенток:@U.V.iv@выенто INTER-V ;    ! 1) дышать; 2) выдыхать
выёԓьык:выёԓь INTER-V ;    ! 1) помочь;  2) послать с поручением
выёпчаткок:выёпчатко INTER-V ;    ! посвистывать
выёпык:выёп INTER-V ;    ! метнуть камень пращой
выйитвык:выйит%{ы%}в INTER-V ;    ! 1) замолчать; 2) притаиться
выйитиӈук:выйитиӈу INTER-V ;    ! вдыхать
выквэчгатык:выквэчгат INTER-V ;    ! 1) стать на якорь; 2) повесить
@U.V.iv@выԓгыпык:@U.V.iv@выԓгып INTER-V ;    ! (2) бросить
выԓгыпыткок:выԓгыпытко INTER-V ;    ! бросаться
выԓгыргатык:выԓгыргат INTER-V ;    ! обрастать тонкой шерстью после линьки
выԓӄынток:выԓӄынто INTER-V ;    ! добывать уголь
выԓпаткок:выԓпатко INTER-V ;    ! копать лопатой
выԓтыԓгавык:выԓтыԓгав INTER-V ;    ! 1) утоньшаться; 2) редеть
выԓтытвак:выԓтытва INTER-V ;    ! находиться близко друг от друга
выԓтытыԓек:выԓтытыԓе INTER-V ;    ! идти сплошной массой
выԓтычьэтык:выԓтычьэт INTER-V ;    ! жаться друг кдругу (во время опасности)
@U.V.tv@выԓтэвык:@U.V.tv@выԓтэв INTER-V ;    ! сгрудиться
выԓьинтывэк:выԓьинтыв%{Æ%} INTER-V ;    ! сморкаться
выргыргэтык:выргыргэт INTER-V ;    ! звучать, греметь
выръунтэтык:выръунт%{Æ%}т INTER-V ;    ! 1) уставать 2) разгибаться
выръэтык:выръэт INTER-V ;    ! (2) слабеть, ослабевать (о натянутом ремне)
выръэтык:выръэт INTER-V ;    ! созревать (о ягодах)
высӄычьэтык:высӄычьэт INTER-V ;    ! 1) сомневаться; 2) падать духом
@U.V.iv@высӄэвык:@U.V.iv@высӄэв INTER-V ;    ! разочароваться
@U.V.iv@вытгиӈэтык:@U.V.iv@вытгиӈ%{Æ%}т INTER-V ;    ! 1) залезать
вытгырэтык:вытгырэт INTER-V ;    ! 1) становиться между (чем-л.); 2) проталкиваться,  3) проходить между (чем-л.)
вытрынтэтык:вытрынтэт INTER-V ;    ! ложиться на спину, навзничь
вытрытвак:вытрытва INTER-V ;    ! лежать на спине
@U.V.iv@вытрэтык:@U.V.iv@вытрэт INTER-V ;    ! 1) виднеться; 2) отыскаться
вытъаӄарак:вытъаӄара INTER-V ;    ! увядать (о зелени)
вытычгатык:вытычгат INTER-V ;    ! надевать камлейку
вытэчгытратык:вытэчгытрат INTER-V ;    ! зеленеть
выянтатык:выянтат INTER-V ;    ! вырваться
выятторак:выяттора INTER-V ;    ! освобождаться от упряжки/привязи
вэймэнэтык:вэймэнэт INTER-V ;    ! 1) быть гостеприимным; 2) чествовать; 3) бояться*
вэйпык:вэй%{ы%}п INTER-V ;    ! ущипнуть
вэйпыткук:в%{Æ%}йпытку INTER-V ;    ! щипаться
вэӄэтык:вэӄэт INTER-V ;    ! 1) шагать; 2) перешагивать
вэԓеркыԓек:вэԓеркыԓе INTER-V ;    ! 1) догонять, следовать (за кем-л., за чем-л.)
вэԓёӄъоԓяк:вэԓёӄъоԓя INTER-V ;    ! звенеть в ушах
вэԓёнкаԓтавык:вэԓёнкаԓтав INTER-V ;    ! оглушить
вэԓмык:вэԓм INTER-V ;    ! искривляться
вэмыԓкэйгук:в%{Æ%}мыԓк%{Æ%}йгу INTER-V ;    ! закусить губу
вэнвывэтгавык:вэнвывэтгав INTER-V ;    ! шептать
вэнвытвык:вэнвыт%{ы%}в INTER-V ;    ! (2) доносить
вэнвэпык:вэнвэп INTER-V ;    ! (2) преследовать
вэниткук:в%{Æ%}нитку INTER-V ;    ! звенеть (о бубенчике)
вэнитык:в%{Æ%}нит INTER-V ;    ! привязать бубенчик
вэннэтык:вэннэт INTER-V ;    ! завидовать
@U.V.tv@вэнтык:@U.V.tv@вэн%{ы%}т INTER-V ;    ! 1) открываться
вэӈык:вэ%{N%} INTER-V ;    ! зевать
вэтгавъёԓгыткок:вэтгавъёԓгытко INTER-V ;    ! говорить по радио, телефону
@U.V.iv@вэтгавык:@U.V.iv@вэтгав INTER-V ;    ! говорить
вэтгаквыԓгык:вэтгаквыԓг INTER-V ;    ! беседовать
вэтгаквынык:вэтгаквын INTER-V ;    ! разговориться
@U.V.iv@вэтгатык:@U.V.iv@вэтгат INTER-V ;    ! 1) выпрямляться; 2) соглашаться; 3) направляться
вэтгыратык:вэтгырат INTER-V ;    ! 1) сравняться; 2) согласиться; 3) выехать на прямую дорогу
вэтгысӄавык:вэтгысӄав INTER-V ;    ! выйти на гладкое место, сравняться (по высоте)
вэтгытрэԓык:вэтгытрэԓ INTER-V ;    ! (2) 1) отпускать; 2) позволять
@U.V.iv@вэтгычемгъок:@U.V.iv@вэтгычемгъо INTER-V ;    ! решать
вэтгычьатык:вэтгычьат INTER-V ;    ! соглашаться
вэтԓяк:вэтԓя INTER-V ;    ! 1) подниматься на дыбы; 2) принимать участие в танцах *
@U.V.iv@вэтчак:@U.V.iv@вэтча INTER-V ;    ! встать
вэтчатвак:вэтчатва INTER-V ;    ! стоять
вэтъатвыԓгык:вэтъатвыԓг INTER-V ;    ! бодаться
вэтъатык:вэтъат INTER-V ;    ! бодать, бодаться
вэчепык:вэчеп INTER-V ;    ! (2) 1) раздражаться; 2) возмущаться
вэчокватык:вэчокват INTER-V ;    ! ударить (по уху)
гагчавык:гагчав INTER-V ;    ! торопиться
гаймавык:гаймав INTER-V ;    ! войти в раж
гаймычьавык:гаймычьав INTER-V ;    ! разбогатеть
гаймычьыторак:гаймычьытора INTER-V ;    ! разориться
@U.V.iv@гаԓяк:@U.V.iv@гаԓя INTER-V ;    ! 1) миновать (что-л.); 2) обгонять (кого-л.)
@U.V.tv@гатгапык:@U.V.tv@гатгап INTER-V ;    ! ударить теслом
@U.V.iv@гатгаткок:@U.V.iv@гатгатко INTER-V ;    ! тесать
гивиӈитык:гивиӈит INTER-V ;    ! жить в течение года
гивыԓтэтык:гивыԓт%{Æ%}тык INTER-V ;    ! не знать
гивэвык:гив%{Æ%}в INTER-V ;    ! 1) становиться неизвестным; 2) теряться (от неожиданности)
гиинрэк:гиинр%{Æ%} INTER-V ;    ! 1) алчно смотреть; 2) смотреть с увлечением
гинрык:гин%{ы%}р INTER-V ;    ! растягиваться
гиркычевык:гиркычев INTER-V ;    ! 1) дичать; 2) терять ум; 3) обращаться в какое-л. животное (в сказках)
@U.V.tv@гитэк:@U.V.tv@гит%{Æ%} INTER-V ;    ! смотреть
гитэнэӈэткук:гит%{Æ%}н%{Æ%}ӈ%{Æ%}тку INTER-V ;    ! смотреть вбинокль, в подзорную трубу
гитэчьыткук:гит%{Æ%}чьытку INTER-V ;    ! целиться
гитэчьэтык:гит%{Æ%}чь%{Æ%}т INTER-V ;    ! посматривать
гичивык:гичив INTER-V ;    ! 1) развлекаться; 2) медлить (намеренно, умышленно)
гичивычьэтык:гичивычь%{Æ%}т INTER-V ;    ! веселиться
гичивэвык:гичив%{Æ%}в INTER-V ;    ! развеселиться
гичивэтык:гичив%{Æ%}т INTER-V ;    ! 1) развлекаться; 2) быть нерасторопным
гичик:гичи INTER-V ;    ! 1) собирать; 2) искать (что-л.)
грапчак:грапча INTER-V ;    ! петь
груԓмык:груԓм INTER-V ;    ! 1) обходить вокруг; 2) окружить
груԓмык:груԓм INTER-V ;    ! 1) справлять праздник кита; 2) праздновать
груԓмыԓьэтык:груԓмыԓь%{Æ%}т INTER-V ;    ! кружить
груԓмыткук:груԓмытку INTER-V ;    ! окружать
